【裁判字號】    95,易,1222
【裁判日期】    950717
【裁判案由】    賭博
【裁判全文】
臺灣臺北地方法院刑事判決              95年度易字第1222號
公  訴  人  臺灣臺北地方法院檢察署檢察官
被      告  甲○○
上列被告因賭博案件，經檢察官提起公訴（95年度偵字第6892號
），因被告於準備程序中就犯罪事實為有罪之陳述，經本院合議
庭裁定由獨任法官進行簡式審判程序審理，本院判決如下：
    主  文
甲○○連續意圖營利供給賭博場所，處有期徒刑肆月，如易科罰
金，以銀元參佰元即新台幣玖佰元折算壹日。
    事  實
一、甲○○基於意圖營利之概括犯意，自民國95年1月初起，以
    其向康福星承租之台北市○○區○○路2段3號房屋作為賭博
    場所，以麻將牌為賭具，連續提供不特定人士入內賭博財物
    ；其牟利方式為每1局（4圈）向每一賭客抽頭新臺幣（下同
    ）400元。甲○○復承前之概括犯意，自94年10月8日起至95
    年3月10日止，在上開場所，連續供不特定人簽選號碼賭博
    財物（即俗稱之六合彩），其賭博方式為核對每星期二當期
    香港六合彩及每星期四臺灣樂透彩開出之號碼為準，賭客每
    簽選1支號碼牌組需繳付75元，由甲○○從中抽取3元之抽頭
    金後，轉向某姓名年籍均不詳之人簽賭下注，以此方式從中
    牟利。嗣於95年3月12日下午5時10分許，適有莊隆江、張桂
    榕、董月桂、黃永財等4人（均另依社會秩序維護法裁處）
    在上開地點以麻將牌賭博財物，為警當場查獲，並扣得麻將
    牌1副、牌尺4支、傳真機1臺、監視器鏡頭1個、六合彩簽帳
    單52張、賭資9,360元、抽頭金800元等物。
二、案經臺北市政府警察局文山第一分局報請臺灣臺北地方法院
    檢察署檢察官偵查起訴。
    理  由
一、上揭犯罪事實，業據被告甲○○於本院審理時坦承不諱，並
    經證人即在場賭客莊隆江、張桂榕、黃永財等人於警詢時證
    述明確，復有六合彩簽帳單52張、麻將牌1副、牌尺4支、傳
    真機1臺、監視器鏡頭1個、賭資9,360元、抽頭金800元等物
    扣案可資佐證，足認被告之自白與事實相符，本件事證明確
    ，被告犯行堪予認定，應依法論科。
二、核被告所為，係犯刑法第268條之意圖營利供給賭博場所罪
    。按行為後法律有變更者，適用行為時之法律。但行為後之
    法律有利於行為人者，適用最有利於行為人之法律，刑法第
    2條第1項定有明文。被告行為後，刑法第56條連續犯之規定
    ，業於94年1月7日修正公布刪除，並於95年7月1日施行，則
    被告之犯行，因行為後新法業已刪除連續犯之規定，此刪除
    雖非犯罪構成要件之變更，但顯已影響行為人刑罰之法律效
    果，自屬法律有變更，依新法第2條第1項規定，比較新、舊
    法結果，仍應適用較有利於被告之行為時法律即舊法論以連
    續犯（最高法院95年第8次刑事庭會議決議參照）。被告多
    次犯行，時間緊接、方法相近、觸犯構成犯罪要件相同之罪
    名，顯係基於概括犯意，應依修正前刑法第56條之連續犯規
    定論以一罪，並依法加重其刑。爰審酌被告係國小畢業，為
    圖蠅頭小利，竟提供場所給顧客賭博財物之犯罪動機、目的
    及手段，勢將敗壞社會風氣之損害，暨犯罪後尚能坦承犯行
    之態度等一切情狀，量處如主文所示之刑，並諭知易科罰金
    之折算標準。而被告於犯罪時之刑法第41條第1項前段規定
    ：「犯最重本刑為5年以下有期徒刑以下之刑之罪，而受6個
    月以下有期徒刑或拘役之宣告，因身體、教育、職業、家庭
    之關係或其他正當事由，執行顯有困難者，得以1元以上3元
    以下折算1日，易科罰金。」又被告行為時之易科罰金折算
    標準，修正前罰金罰鍰提高標準條例第2條前段（現已刪除
    ）規定，就其原定數額提高為100倍折算1日，則本件被告行
    為時之易科罰金折算標準，應以銀元300元折算1日，經折算
    為新臺幣後，應以新臺幣900元折算為1日。惟95年7月1日修
    正公布施行之刑法第41條第1項前段則規定：「犯最重本刑
    為5年以下有期徒刑以下之刑之罪，而受6個月以下有期徒刑
    或拘役之宣告者，得以新臺幣1,000元、2,000元或3,000元
    折算1日，易科罰金。」比較修正前後之易科罰金折算標準
    ，以95年7月1日修正公布施行前之規定，較有利於被告，則
    應依刑法第2條第1項前段，適用修正前刑法第41條第1項前
    段規定，定其折算標準。
三、扣案賭博器具麻將牌1副、牌尺4支、賭資9,360元，係當場
    賭博之器具及兌換籌碼處之財物，應依刑法第266條第2項宣
    告沒收；至扣案之抽頭金800元、傳真機1臺、監視器鏡頭1
    個，係屬被告所有，為犯罪所得之物及供其犯罪所用之物，
    業據其供明在卷，應依刑法第38條第1項第3款宣告沒收。
四、據上論斷，應依刑事訴訟法第273條之1第1項、第299條第1
    項前段，刑法第2條第1項、第268條、第266條2項、修正前
    刑法第56條、修正前刑法第41條第1項前段、第38條第1項第
    2款'第3款，罰金罰鍰提高標準條例第1條前段、修正前罰金
    罰鍰提高標準條第2條，現行法規所定貨幣單位折算新台幣
    條例第2條，判決如主文。
本案經檢察官於知慶到庭執行職務。
中    華    民    國    95    年    7     月    17    日
                  刑事第十二庭  法  官  曾正龍
以上正本證明與原本無異。
如不服本判決，應於判決送達後10日內，向本院提出上訴狀。
                                書記官  彭自青
中    華    民    國    95    年    7     月    18    日
附錄本案論罪科刑法條全文：
刑法第268條
意圖營利，供給賭博場所或聚眾賭博者，處3年以下有期徒刑，
得併科3,000元以下罰金。


司法院資訊處製作；財團法人民間司法改革基金會備份。
